臺灣臺北地方法院民事判決　　　　　　　　　　　　九十二年度訴字第五○○九號
　　原　　　告　青山雄觀北區公寓大廈管理委員會
　　法定代理人　甲○○
　　訴訟代理人　詹文凱律師
　　複　代理人　李富祥律師
　　　　　　　　高榮志律師
　　被　　　告　丙○○
　　　　　　　　　　　　　現.
　　　　　　　　丁○○○
　　　　　　　　乙○○
　　　　　　　　庚○○
　　右　一　人
　　訴訟代理人　己○○
　　被　　　告　戊○○
　　　　　　　　　　　　　現.
當事人間給付管理費事件，本院於中華民國九十三年四月十四日言詞辯論終結，判決
如下：
    主  　　文
被告丙○○、丁○○○、乙○○、庚○○、戊○○應分別給付原告如附表一所示之金
額及利息。
訴訟費用由被告丙○○、丁○○○、乙○○、庚○○、戊○○各負擔比例如附表二所
示。
本判決第一項所命給付，得假執行。
    事　　  實
甲、原告方面：
  一、聲明：如主文之所示。
  二、陳述：
　　(一)被告丙○○、丁○○○、乙○○（原名林婉馨，民國九十二年三月二十七日改
      名）曾為台北縣深坑鄉青山雄觀北區公寓大廈之區分所有權人，門牌號碼分別
      為台北縣深坑鄉○○街六號七樓、深南路二○六號十樓、深南路二○八號十樓
      ，被告庚○○、戊○○現為台北縣深坑鄉青山雄觀北區公寓大廈之區分所有權
      人，門牌號碼分別為台北縣深坑鄉○○路一九六號十樓、深南路一八四號，依
　　　青山雄觀社區管理規約及區分所有權人會議決議每月應繳納管理費。詎被告丙○○、丁○○○、乙○○、庚○○、戊○○於如附表三所示之積欠期間未繳納
      如附表三所示之管理費，經原告請求迄未給付，爰依公寓大廈管理條例第二十
      一條之規定，求為命被告丙○○、丁○○○、乙○○、庚○○、戊○○應分別
      給付如附表一所示之金額，及自起訴狀繕本送達次日起至清償日止，按年息百
      分之五計算之利息。
　　(二)被告乙○○所辯建設公司撥款予原告重建停車場，並非事實，且縱停車場有瑕
      疵，應負責任之權利主體不同，被告乙○○不能以此為由拒絕給付管理費。
　　(三)被告庚○○雖未實際居住，然依規約仍應給付管理費。
　三、證據：提出公寓大廈管理組織報備證明、青山雄觀社區管理規約、台北縣新店
　　　地政事務所異動索引各一件、出貨單五紙、建物登記謄本四紙為證。
乙、被告方面：
　一、被告乙○○部分：雖未於最後言詞辯論期日到場，惟據其於前言詞辯論期日所
      為聲明或陳述如下：
    (一)聲明：原告之訴駁回。
    (二)陳述：被告確實積欠原告九十年一月至九十一年五月之管理費，因建設公司表
      示有撥一筆款項給原告重新興建停車場，但原告迄未興建，故拒絕給付管理費
      。
　二、被告庚○○部分：
　　(一)聲明：原告之訴駁回。
　　(二)陳述：原告管理費收取標準不公平，且被告並未居住於該房屋，應免付管理費
　　  。
　三、被告丙○○、丁○○○、戊○○部分：均未於言詞辯論期日到場，亦未提出準
      備書狀作何聲明或陳述。
　　理　　　由
一、被告乙○○未於最後言詞辯論期日到場，被告丙○○、丁○○○、戊○○未於言
    詞辯論期日到場，均核無民事訴訟法第三百八十六條各款所列情形，爰依原告之
    聲請，由其一造辯論而為判決。
二、原告起訴主張：被告丙○○、丁○○○、乙○○、庚○○、戊○○為台北縣深坑
    鄉青山雄觀北區公寓大廈之區分所有權人，依青山雄觀社區管理規約及區分所有
    權人會議決議每月應繳納管理費。及被告丙○○、丁○○○、乙○○、庚○○、
    戊○○於如附表三所示之積欠期間未繳納如附表三所示之管理費，經原告請求迄
    未給付等情，爰依公寓大廈管理條例第二十一條之規定，求為命被告丙○○、丁○○○、乙○○、庚○○、戊○○應分別給付如附表一所示之金額，及自起訴狀
    繕本送達次日起至清償日止，按年息百分之五計算之利息之判決。
　　被告乙○○則以：建設公司表示有撥一筆款項給原告重新興建停車場，但原告迄
    未興建，故拒絕給付管理費等語；
　　被告庚○○則以：原告管理費收取標準不公平，且伊並未居住於該房屋，應免付
    管理費等語，資為抗辯。
三、原告主張被告丙○○、丁○○○、乙○○曾為台北縣深坑鄉青山雄觀北區公寓大
    廈之區分所有權人，門牌號碼分別為台北縣深坑鄉○○街六號七樓、深南路二○
    六號十樓、深南路二○八號十樓，被告庚○○、戊○○現為台北縣深坑鄉青山雄
    觀北區公寓大廈之區分所有權人，門牌號碼分別為台北縣深坑鄉○○路一九六號
    十樓、深南路一八四號，依青山雄觀社區管理規約及區分所有權人會議決議每月
    應繳納管理費之事實，業據提出與其所述相符之公寓大廈管理組織報備證明（見
    本院九十二年度店簡調字第四八號卷第一一頁）、青山雄觀社區管理規約（見本
    院卷第六八頁至第七○頁）、台北縣新店地政事務所異動索引（見本院卷第三五
    六頁至第三五九頁）各一件、出貨單五紙（見本院卷第八一頁、第八八頁、第八
    九頁、第一○○頁、第一一○頁）、建物登記謄本四紙（見本院卷第二六八頁、
    第二七五頁、第二八二頁、第二八三頁）為證，復為被告乙○○、庚○○所不爭
    執，被告丙○○、丁○○○、戊○○經合法通知，既未於言詞辯論期日到場爭執
    ，復未提出書狀答辯以供本院斟酌，自堪認原告之主張為真實。
四、原告主張被告乙○○、庚○○應依公寓大廈管理條例第二十一條之規定給付如附
    表一所示之管理費，既為其等所否認，並以前開情詞置辯。則被告乙○○可否以
    原告未重建停車場為由拒絕給付管理費，及被告庚○○可否以管理費收取標準不
    公平及實際未居住為由拒絕給付管理費，即為本件兩造之爭點所在。惟共有及共
    用部分之清潔、維護、修繕及一般改良，依公寓大廈管理條例第三十四條第一款
    之規定，雖為管理委員會職務範圍，然區分所有權人繳交管理費，係依區分所有
    權人會議之決議行之，即本於區分所有權人間之法律關係，被告乙○○所指上情
    ，縱屬實在，僅屬管理委員會執行職務之問題，尚不得以此為由拒繳管理費。又
    被告庚○○既為台北縣深坑鄉青山雄觀北區公寓大廈之區分所有權人之一，即應
    遵守區分所權人會議決議，如認收費標準不公平，或未現實居住者應免繳或少繳
    管理費，亦應提出區分所有權人會議討論，以修改收費標準或規約，在區分所有
    權人會議為修正前，被告庚○○以此為由拒絕給付管理費，即無足採。
五、從而，原告依公寓大廈管理條例第二十一條之規定，請求被告丙○○、丁○○○
    、乙○○、庚○○、戊○○應分別給付如附表一所示之金額及利息，即無不合，
    應予准許。
六、本判決所命給付之金額未逾五十萬元，依民事訴訟法第三百八十九條第一項第五
    款之規定，應依職權宣告假執行。
七、據上論結，本件原告之訴為有理由，依民事訴訟法第三百八十五條第一項前段、
    第七十八條、第三百八十九條第一項第五款，判決如主文。
中　　　華　　　民　　　國　　九十三　　年　　　四　　　月　　二十八　　日
　　　　　　　　　　　　　　　　　民事第一庭　法　　　官　陳盈如
右正本係照原本作成
如對本判決上訴，須於判決送達後廿日內向本院提出上訴狀
中　　　華　　　民　　　國　　九十三　　年　　　四　　　月　　二十八　　日
                                              法院書記官  高秋芬
附表一：
┌──┬────┬──────────┬───────┐
│編號│姓　　名│應給付金額（新臺幣）│利　　　　　息│
├──┼────┼──────────┼───────┤
│　一│丙○○　│貳萬玖仟柒佰元　　　│自民國九十三年│
│　　│　　　　│　　　　　　　　　　│三月三十日起至│
│　　│　　　　│　　　　　　 　 　　│清償日止，按年│
│　　│　　　　│　　　　　　　　　　│息百分之五計算│
│　　│　　　　│　　　　　　　　　　│之利息。　　　│
├──┼────┼──────────┼───────┤
│　二│丁○○○│萬伍仟壹佰元　　　│自民國九十三年│
│　　│　　　　│　　　　　　　　　　│三月十三日起至│
│　　│　　　　│　　　　　　 　 　　│清償日止，按年│
│　　│　　　　│　　　　　　　　　　│息百分之五計算│
│　　│　　　　│　　　　　　　　　　│之利息。　　　│
├──┼────┼──────────┼───────┤
│　三│乙○○　│貳萬貳仟玖佰伍拾元　│自民國九十二年│
│　　│　　　　│　　　　　　　　　　│五月三十一日起│
│　　│　　　　│　　　　　　 　 　　│至清償日止，按│
│　　│　　　　│　　　　　　　　　　│息百分之五計算│
│　　│　　　　│　　　　　　　　　　│之利息。　　　│
├──┼────┼──────────┼───────┤
│　四│庚○○　│貳萬玖仟柒佰元　　　│自民國九十三年│
│　　│　　　　│　　　　　　　　　　│二月二十二日起│
│　　│　　　　│　　　　　　 　 　　│至清償日止，按│
│　　│　　　　│　　　　　　　　　　│年息百分之五計│
│　　│　　　　│　　　　　　　　　　│算之利息。　  │
├──┼────┼──────────┼───────┤
│　五│戊○○　│伍萬陸仟伍佰伍拾元　│自民國九十三年│
│　　│　　　　│　　　　　　　　　　│三月三十日起至│
│　　│　　　　│　　　　　　 　 　　│清償日止，按年│
│　　│　　　　│　　　　　　　　　　│息百分之五計算│
│　　│　　　　│　　　　　　　　　　│之利息。　　  │
└──┴────┴──────────┴───────┘
附表二：
┌──┬────┬─────────┐
│編號│姓　　名│應負擔訴訟費用比例│
├──┼────┼─────────┤
│　一│丙○○　│百分之二　　　　　│
├──┼────┼─────────┤
│　二│丁○○○│百分之二　　　　　│
├──┼────┼─────────┤
│　三│乙○○　│百分之一　　　　　│
├──┼────┼─────────┤
│　四│庚○○　│百分之二　　　　　│
├──┼────┼─────────┤
│　五│戊○○　│百分之三　　　　　│
└──┴────┴─────────┘
附表三：
┌──┬───┬────┬────────┬───────┐
│編號│住戶號│姓　　名│欠　繳　月　份　│金額（新臺幣）│
├──┼───┼────┼────────┼───────┤
│　一│A6-7  │丙○○　│89年8月-91年5月 │二萬九千七百元│
├──┼───┼────┼────────┼───────┤
│　二│B206-1│丁○○○│89年4月-91年5月 │三萬五千一百元│
│　　│0 　　│　　　　│　　　　　　　　│  　　　　　　│
├──┼───┼────┼────────┼───────┤
│　三│B208-1│乙○○　│90年1月-91年5月 │二萬二千九百元│
│　　│0 　　│　　　　│　　　　　　　　│  　　　　　　│
├──┼───┼────┼────────┼───────┤
│　四│C196-1│庚○○　│88年12月-90年8月│二萬九千七百元│
│　　│0 　　│　　　　│                │　　　　　　　│
├──┼───┼────┼────────┼───────┤
│　五│D184-1│戊○○　│89年1月-91年5月 │五萬六千五百五│
│　　│  　　│　　　　│                │十元　　　　　│
└──┴───┴────┴────────┴───────┘
